【裁判字號】    92,交聲,1271
【裁判日期】    920915
【裁判案由】    交管條例聲異
【裁判全文】
臺灣板橋地方法院交通事件裁定                  九十二年度交聲字第一二七一號
    原處分機關  交通部公路總局臺北區監理所
    異  議  人  甲○○
    即受處分人
右列異議人即受處分人因違反道路交通管理處罰條例案件，對於交通部公路總局臺北
區監理所於民國九十二年七月二十八日所為之處分（原處分案號：北監營字第裁四０
－Ｃ00000000號），聲明異議，本院裁定如左：
    主  文
原處分撤銷。
甲○○汽車駕駛人，駕駛汽車有酒精濃度過量情形，處罰鍰新臺幣參萬柒仟伍佰元，
並吊扣其駕駛執照壹年。
    理  由
一、聲明異議意旨略以：異議人即受處分人甲○○主張伊當時只是經過並沒有騎乘機
    車云云。原處分機關略以：執勤員警於民國九十年八月九日二十三時三十分在三
    峽鎮○○○○○路口查獲ＲＹＡ－七五一號輕型機車因「酒後駕車（經測值０‧
    四七毫克）」違規，遂當場掣單舉發並交付違規人簽收等語。
二、按汽車駕駛人飲用酒類或其他類似物後其吐氣所含酒精濃度超過每公升０、二五
    毫克或血液中酒精濃度超過百分之０、０五以上者，不得駕車；又汽車駕駛人，
    駕駛汽車經測試檢定酒精濃度超過規定標準者，處新臺幣一萬五千元以上六萬元
    以下罰鍰，並當場移置保管其車輛及吊扣其駕駛執照一年，道路交通安全規則第
    一百十四條第二款、道路交通管理處罰條例第三十五條第一項第一款分別定有明
    文。
三、經查，本件異議人於九十年八月九日二十三時三十分許，駕駛車牌號碼為ＲＹＡ
    －七五一號輕型機車，在臺北縣三峽鎮○○○○○路口，因酒後駕駛，經警測得
    其呼氣所含酒精濃度高達每公升０．四七毫克，致遭員警舉發並當場交付異議人
    簽收等情，有北縣警交字第Ｃ00000000號舉發違反道路交通管理事件通
    知單一紙附卷可稽。業據證人即舉發員警乙○○當庭具結證稱：「當天晚上要執
    行路檢，我們警示燈是打開的。我們在三鶯高架橋下方，黃先生從鶯歌往三峽方
    向，在南下匝道出口的地方，就把燈關掉，在那邊停一下子。我們看到他駕駛機
    車，有在交流道下方行駛。他停一下之後，熄火在那裡沒有動。機車就牽過來，
    我們就將他攔下。我有親眼看到他駕駛機車的行為。我們攔下他之後，查他證件
    ，有聞到酒味，就對他進行酒測，當事人一直說他是用牽的。我們依事實告發。
    我有把實際情況在罰單上做註記。」等語（參見本院九十二年八月二十六日訊問
    筆錄），異議人亦當庭承認有酒後駕車行為，惟辯稱：伊在很遠看到警察就沒有
    再騎車了，是本件異議人否認前開違規行為所為之辯解，實不足採，其有上開違
    規行為，事證明確，足堪認定。原處分機關依道路交通管理處罰條例第三十五條
    第一項第一款之規定，裁罰異議人罰鍰新臺幣三萬七千五百元，並無違法、不當
    之處，本件異議為無理由。
四、惟按汽車駕駛人違反道路交通管理處罰條例第三十五條第一項第一款規定者，除
    裁處罰鍰外，並應予以吊扣駕駛執照一年。原處分機關對於異議人駕駛汽車有酒
    精濃度過量情形，僅裁處罰鍰新臺幣三萬七千五百元，漏未依規定予以吊扣駕駛
    執照一年，從而異議人之異議雖無理由，然原處分既有前揭瑕疵而無可維持，即
    應由本院撤銷原處分，自為裁罰如主文所示，以期適法。
五、據上論斷，依道路交通案件處理辦法第二十條前段，裁定如主文。
中      華      民      國      九十二      年      九    月    十五    日
                              臺灣板橋地方法院交通法庭
                                      法  官    連育群
右正本證明與原本無異。
如不服本裁定應於送達後五日內向本院提出抗告狀。
                                      書記官    蘇宥維
中      華      民      國      九十二      年      九    月    十五    日


司法院資訊處製作；財團法人民間司法改革基金會備份。
